【裁判字號】    98,易,659
【裁判日期】    980924
【裁判案由】    竊盜等
【裁判全文】
臺灣高雄地方法院刑事判決               98年度易字第659號
公  訴  人  臺灣高雄地方法院檢察署檢察官
被      告  乙○○
                    號
                    （另案
            甲○○
上列被告因竊盜等案件，經檢察官提起公訴（97年度偵字第2323
5 號），嗣因被告就被訴事實為有罪陳述，經本院告知簡式審判
程序意旨並聽取公訴人及被告之意見後，本院合議庭裁定由受命
法官獨任依簡式審判程序審理，判決如下：
    主  文
乙○○犯竊盜罪，處有期徒刑捌月，扣案之鑰匙壹把沒收；又共
同犯竊盜罪，處有期徒刑伍月；又犯脫逃罪，處有期徒刑伍月。
應執行有期徒刑壹年伍月。扣案之鑰匙壹把沒收。
甲○○共同犯竊盜罪，累犯，處有期徒刑肆月，如易科罰金，以
新臺幣壹仟元折算壹日。
    事  實
一、乙○○於民國97年8 月2 日下午3 時40分許，在高雄縣大寮
    鄉○○路686 巷73號大樓地下室停車場，見丁○○所有車號
    3421-MF 號自小客車未上鎖，竟意圖為自己不法之所有，以
    自備之鑰匙1 把，插入該車電門發動引擎，竊取該車得手後
    旋即駕車離去。
二、甲○○於94年間因詐欺案件，經本院以94年度簡字第5209號
    判處有期徒刑3 月確定，於94年12月8 日易科罰金執行完畢
    。詎猶不知悔改，竟與乙○○共同基於意圖為自己不法所有
    之犯意聯絡，於97年8 月18日上午10時許，由乙○○提議並
    駕駛上開竊得之自小客車搭載甲○○，至丙○○位於屏東縣
    屏東市○○○路11號住處行竊，經乙○○以在場非其所有之
    掃把柄勾開該住宅鐵門門閂後，未破壞該門扇推門入內，與
    甲○○一起侵入上開處所（無故侵入住宅部分未據告訴），
    在一樓客廳內，先由乙○○徒手竊取丙○○皮夾內之現金新
    臺幣（下同）2,000 元（起訴書漏載現金2,000 元）得逞，
    該2 人再徒手竊取丙○○所有之奇美牌42吋液晶電視及微軟
    牌XBOX 360遊戲主機各1 台得手後，該2 人旋即將竊得之贓
    物搬上前開自用小客車，由乙○○開車搭載甲○○及上開贓
    物離去。嗣於同日上午11時50分許，該2 人在高雄縣鳳山市
    ○○路與東褔街口，將上開贓物自車上搬下擬變賣換現時，
    因形跡可疑，經巡邏員警上前盤查，並扣得前開自用小客車
    1 輛、液晶電視及遊戲主機各1 台（均已發還被害人），及
    上開乙○○所有供竊取事實欄一所載自小客車之鑰匙1 把，
    始悉上情。
三、乙○○於前揭時、地為警查獲並當場逮捕後，為依法逮捕拘
    禁之人，經警方帶回高雄縣政府警察局鳳山分局成功派出所
    ，並以手拷將其拷在該派出所戒護區之橫杆候訊，乙○○見
    員警忙於自上開車輛卸下贓物，竟另基於脫逃之犯意，於97
    年8 月18日中午12時25分許，以將手腕抽出手銬之方式掙脫
    ，乘隙脫逃，並於脫逃期間將前開竊得之現金2,000 元花費
    用罄。嗣於同年月19日凌晨0 時40分許，為警在高雄縣鳥松
    鄉○○路附近之「湖畔汽車旅館」806 室查獲。
四、案經丁○○訴由高雄市政府警察局鳳山分局報告臺灣高雄地
    方法院檢察署檢察官偵查起訴。
    理  由
一、本件被告乙○○、甲○○所犯均係死刑、無期徒刑、最輕本
    刑為3 年以上有期徒刑以外之罪，其等於準備程序中就被訴
    事實為有罪之陳述，經法官告知簡式審判程序之旨，並聽取
    公訴人及被告2 人之意見後，經本院合議庭裁定由受命法官
    獨任進行簡式審判程序，合先敘明。
二、訊據被告2 人於本院審理時對上開事實均坦承不諱，核與證
    人即被害人丁○○、丙○○於警詢時之證述相符（見警卷第
    24至25頁、本院易字卷第18至19、27至29頁），並有高雄市
    政府警察局鳳山分局97年8 月18日搜索、扣押筆錄、警員許
    永青97年8 月19日及10月20日之職務報告各1 份、贓物認領
    保管單2 紙、現場照片9 張、屏東縣政府警察局屏東分局98
    年7 月20日屏警分偵字第0980018330號函暨檢附之建國派出
    所陳報單、受理各類案件紀錄表、調查筆錄、報案三聯單及
    丙○○上開住處照片1 份、高雄縣政府警察局98年7 月13日
    高縣林警偵字第0980008440號函暨檢附之大寮分駐所陳報單
    、受理各類案件紀錄表、車輛協尋電腦輸入單、調查筆錄及
    刑案紀錄表1 份在卷可稽（見警卷第1 、26至36頁、偵卷第
    29頁、本院卷第15至31頁），足認被告2 人之任意性自白均
    與事實相符，得為認定犯罪之依據。從而，本件事證明確，
    被告2 人上開犯行均堪以認定，應依法論科。
三、核被告乙○○就事實欄一、二所為，均係犯刑法第320 條第
    1 項之普通竊盜罪，就事實欄三所為，係犯刑法第161 條第
    1 項之脫逃罪。被告甲○○就事實欄二所為，係犯刑法第32
    0 條第1 項之普通竊盜罪。被告乙○○持以勾開丙○○住處
    之掃把並未扣案，即無積極證據顯示該掃把客觀上可對人之
    生命、身體構成威脅，而為兇器，是既無積極證據可供本院
    調查認定，自不能論以刑法第321 條第1 項第3 款之攜帶兇
    器竊盜罪，附此敘明。被告2 人就上開事實欄二所載犯行，
    有犯意聯絡及行為分擔，應論以共同正犯。被告乙○○上開
    3 次犯行，犯意各別，行為互殊，應予分論併罰。又被告甲○○有如事實欄所載受有期徒刑執行完畢之事實，有臺灣高
    等法院被告前案紀錄表1 份在卷可憑，其受徒刑執行完畢，
    5 年以內故意再犯如事實欄二所載有期徒刑以上之罪，應依
    刑法第47條第1 項規定，加重其刑。爰審酌被告2 人正值青
    壯，竟不思以正當途逕賺取生活所需，任意竊取他人物品，
    侵害他人財產法益，價值觀念偏差，應予導正，且其等無故
    侵入他人住宅竊盜，造成被害人財物損害及身心恐懼，危害
    治安頗鉅，使社會人心惶惶，情節非輕，所為實不足取，且
    被告乙○○有多次竊盜前科，犯罪手法亦多與本案雷同，素
    行不佳，有上開臺灣高等法院被告前案紀錄表及各該判決書
    附卷可參，其竊取被害人丁○○所有之自用小客車後，復用
    於另犯他案，增加警察機關查緝之困難，為警查獲後又畏罪
    脫逃，逃避國家刑罰權之制裁，足見其惡性非輕，且如事實
    欄二所載犯行係由被告乙○○提議，於本案居於主導地位，
    犯罪情節較重，於本院審理時屢傳未到，行為誠屬不該，惟
    念及其等於本院審理時均能坦承犯行，犯後態度尚可，其所
    竊得之前開自用小客車、液晶電視及遊戲主機，均已返還被
    害人，有上開贓物認領保管單可參，被告甲○○前無竊盜前
    科，並考量渠等之犯罪動機、目的、手段、所生損害及所受
    利益等一切情狀，分別量處如主文所示之刑，並就被告乙○○部分定其應執行之刑，就被告甲○○部分兼衡其為高職畢
    業、家庭經濟狀況小康等情（見警卷第16頁），諭知如主文
    所示之易科罰金折算標準，以示懲儆。扣案之鑰匙1 把，為
    被告乙○○所有供本件竊取自用小客車所用之物，業據其供
    明在卷（見本院易字卷第109 頁），爰依刑法第38條第1 項
    第2 款規定宣告沒收。至被告乙○○持以勾開被害人許豐豪
    住處鐵門門閂之掃把，既未扣案，無從證明是否業已滅失，
    且非被告所有，爰不予宣告沒收，附此敘明。
據上論斷，應依刑事訴訟法第299 條第1 項前段、第273 條之1
第1 項，刑法第28條、第320 條第1 項、第161 條第1 項、第47
條第1 項、第41條第1 項前段、第51條第5 款、第38條第1 項第
2 款，刑法施行法第1 條之1 第1 項、第2 項前段，判決如主文
。
本案經檢察官王清海到庭執行職務。
中    華    民    國    98    年    9     月    24    日
                      刑事第十八庭    法  官  周佳佩
以上正本證明與原本無異。
如不服本判決應於收受送達後10日內向本院提出上訴書狀，並應
敘述具體理由；如未敘述上訴理由者，應於上訴期間屆滿後20日
內向本院補提理由書（均須按他造當事人之人數附繕本）「切勿
逕送上級法院」。
中    華    民    國    98    年    9     月    24    日
                                      書記官  王立山
附錄本案論罪科刑法條：
刑法第320 條第1 項
意圖為自己或第三人不法之所有，而竊取他人之動產者，為竊盜
罪，處5 年以下有期徒刑、拘役或5 百元以下罰金。
刑法第161 條第1 項
依法逮捕、拘禁之人脫逃者，處1 年以下有期徒刑。


司法院資訊處製作；財團法人民間司法改革基金會備份。
